【裁判字號】    92,上易,1104
【裁判日期】    921023
【裁判案由】    竊盜等
【裁判全文】
臺灣高等法院高雄分院刑事判決                  九十二年度上易字第一一四號
    上  訴  人  台灣高雄地方法院檢察署檢察官
    被      告  丙○○
右上訴人因被告竊盜案件，不服臺灣高雄地方法院九十二年度易字第三七一號中華民
國九十二年五月三十日第一審判決（起訴及移送併辦案號：臺灣高雄地方法院檢察署
九十一年度偵字第二七四０四號；台灣苗粟地方法院檢察署九十二年度偵字第六八一
號），提起上訴（移送本院併辦案號：台灣苗粟地方法院檢察署九十二年度偵字第一
九五二號），本院判決如左：
      主  文
上訴駁回。
    事  實
一、丙○○前因妨害風化案件，經台灣高雄地方法院判處有期徒刑四年，經本院於民
    國（下同）八十一年十二月十日駁回其上訴，嗣又經最高法院於八十二年二月二
    十四日駁回其上訴確定，於八十二年五月二十三日通緝到案送監執行，嗣於八十
    三年二月二十四日因竊盜案件，經台灣高等法院以八十二年度上易字第六六０號
    判決科處有期徒刑十月確定，兩案接續執行。嗣於八十四年六月二十七日經假釋
    出獄後，復於八十五年九月五日再因強制性交罪，於八十六年三月十五日經台灣
    高等法院台中分院判處有期徒刑九年確定，八十六年五月二十日送監執行，計入
    前揭假釋撤銷後應執行之二年七月二十七日殘餘刑期合併執行，嗣又於於九十一
    年九月二十四日再次獲准假釋出獄，竟仍不知悔改，復意圖為自己不法所有之概
    括犯意，駕駛其所有Ｚ八—０九０三號之自用小貨車，攜帶所有客觀上足以對人
    之身體、生命造成威脅之鐵撬，於九十一年十二月十六日一時三十五分許，在高
    雄市○○區○○街八八號裕利股份有限公司（下稱裕利公司）前，以所攜帶鐵撬
    竊取裕利公司所有五Ｕ—一三五０號及五Ｕ—一三五一號自用小貨車左側中央底
    盤下之備胎各一只，得手後搬上前開自有之小貨車藏放，離去後行經自由二路、
    甲誠路口時，警方據報前來查緝，經警追逐後，在高雄市○○路、文強路一帶為
    警緝獲（丙○○遭逮捕時妨害公務部分未據上訴），經檢察官准予具保停止羈押
    後；復於九十二年二月十一日四時許，駕駛上開自用小貨車，攜帶鐵撬在苗粟縣
    竹南鎮○○路與大業街口，以鐵撬竊取乙○○所有Ｑ七－四○五號之自小貨車附
    掛在車上之備胎一個，得手搬上所駕駛之小貨車離去後，於行經苗粟縣竹南鎮○○路與新生路口前時，為據報前來查緝警員逮捕，並自丙○○所有之自小貨車上
    扣得所竊取之備胎一個及所有供行竊之鐵撬一支。
二、案經裕利公司訴由高雄市政府警察局左營分局及乙○○訴由苗粟縣警察局竹南分
    局分別報請及臺灣高雄地方法院檢察署檢察官偵查起訴及移送併案審理。
    理  由
一、訊據被告丙○○對於右揭連續攜帶鐵撬竊取被害人裕利公司及乙○○所有車輛上
    備用輪胎之事實，均供認不諱，核與告訴人乙○○及裕利公司之告訴代理人己○○指訴情節相符，並有被告用以竊盜之鐵撬一支扣案可資佐證，復有經告訴人乙○○領回失竊輪胎之贓物認領保管單二紙在卷可按，被告上開自白確與事實相符
    ，洵堪採信，犯行堪以認定。
二、按刑法第三百二十一條第一項第三款所稱之攜帶兇器，係指行為人攜帶兇器有行
    兇之可能，客觀上足以對於人之身體、生命構成威脅具危險性之器物而言，核被
    告攜帶質地堅硬之鐵撬行竊之所為，係犯刑法第三百二十一條第一項第三款之攜
    帶兇器竊盜罪，被告先後二次攜帶兇器竊盜犯行，時間緊接，手法相同，顯係基
    於概括犯意為之，應依刑法第五十六條之規定論以一罪。
三、原審因而適用刑法第三百二十一條第一項第三款之規定，審酌被告前有竊盜、妨
    害風化、強制性交等前科，假釋中再犯，竊得財物非多等一切情狀，就連續竊盜
    部分量處有期徒刑八月，復敘甲扣案鐵撬一支係被告所有，且係用以連續行竊之
    工具，此經被告陳甲在卷，依刑法第三十八條第一項第二款之規定諭知沒收之宣
    告，警方於第一次查獲所所扣得之六角扳手一支，並非被告用以行竊所用之物，
    此亦經被告供陳甲確，因而不為沒收之諭知。經核原判決此部分認事用法並無不
    當。
四、檢察官上訴意旨另以：被告復基於概括犯意，於九十二年二月十一日在苗粟縣竹
    南鎮○○里○○街竊取戊○○所有ＬＵ─七二四三號自小貨車上備用輪胎一個，
    繼之又於同日在苗粟縣頭份鎮○○路○段六一三號前竊取成建鋁業有限公司（下
    稱成建鋁業公司）所有２Ｆ─五四三九號自小貨車上備用輪胎一個，因認被告此
    部分亦涉有刑法第三百二十條之竊盜罪嫌。公訴人認被告有併案意旨所指之竊盜
    犯行係以戊○○、成建鋁業有限公司之負責人丁○○在警訊中之指訴，為其主要
    論據。惟訊據被告則自警訊伊始即矢口否認有併案所指竊盜罪嫌，辯稱：伊於九
    十二年二月十一日凌晨即被警逮捕，不可能竊取戊○○及成建鋁業有限公司自小
    貨車之備胎，且伊係以回收舊輪胎為業，查獲時車上之舊輪胎係回收而來，在回
    收過程亦常碰到輪胎被刺破即不用之新品，不能僅憑車上載有輪胎即認係其所竊
    取，伊所以竊取裕利公司及林雪娟所有預備胎，係因渠等輪胎恰與伊所駕駛自小
    貨車之輪胎相符，得以使用等語。經查：被害人戊○○、成建鋁業有限公司之負
    責人丁○○於警訊中固指訴渠等經由報紙之登載而得知被告車上所載運「普力司
    通輪胎」係渠等所失竊等語。惟按被告以外之人於審判中：(一)死亡者；(二)身心障
    礙致記憶喪失或無法陳述者；(三)滯留國外或所在不甲而無法傳喚或傳喚不到者；
    (四)到庭後無正當理由拒絕陳述者，其於檢察事務官、司法警察官或司法警察調查
    中所為之陳述，經證甲具有可信之特別情況，且為證甲犯罪事實之存否所必要者
    ，得為證據，刑事訴訟法第一百五十九條之三定有甲文。本件被害人戊○○及成
    建鋁業有限公司之丁○○經本院按址傳喚，渠等係於九十二年九月二十五日收受
    傳票而未到庭，有送達證書及審判筆錄在卷可憑，公訴人又捨棄再度傳拘，是被
    害人並非所在不甲而傳喚而不到之情事，核與刑事訴訟法第一百五十九條之三第
    三款所定不合。又被告係以回收舊輪胎為業，當時車上共載運有四十五個輪胎，
    十五個有鋼圈，有警訊筆錄可憑，是在未有人目睹被告行竊情形下，自難僅憑同
    一品牌之輪胎，即認在被告車上所查獲之輪胎係被害人所失竊，殊欠缺法律所定
    特信性之擔保，亦即被害人於警訊所為陳述是否確實可信，非無疑義；公訴人又
    未證甲被害人於警訊中之陳述具有可信之特別情況；此外，復查無其他確切之證
    據足以證甲被告有併案意旨所指之竊盜犯行，本院無從併予審理判決，檢察官執
    此聲甲上訴，指摘原判決不當，為無理由，應予駁回，移送併辦部分應予退回，
    由檢察官另為適當之處置。
六、被告妨害公務部分未經上訴，已判決確定，故不另論列，附此敘甲。
據上論結，應依刑事訴訟法第三百六十八條，判決如主文。
本案經檢察官邱榮藏到庭執行職務。
中    華    民    國     九十二     年       十       月      二十三    日
                              臺灣高等法院高雄分院刑事第四庭
                                  審判長法官  蕭權閔
                                        法官  陳啟造
                                        法官  李嘉興
右正本證甲與原本無異。
不得上訴。
                                      書記官  劉博文
中    華    民    國     九十二     年       十       月      二十七    日
附錄：本判決論罪科刑法條：
刑法第三百二十一條第一項第三款
犯竊盜罪而有左列情形之一者，處六月以上五年以下有期徒刑：
三、攜帶兇器而犯之者。
                                                                        Ｑ

司法院資訊處製作；財團法人民間司法改革基金會備份。
